【裁判字號】    90,易,4077
【裁判日期】    901127
【裁判案由】    詐欺
【裁判全文】
臺灣高雄地方法院刑事判決                          九十年度易字第四七七號
    公  訴  人  臺灣高雄地方法院檢察署檢察官
    被      告  乙○○
右列被告因詐欺案件，經檢察官提起公訴（九十年度偵緝字第六０號），本院判決如
左：
    主  文
乙○○意圖為自己不法之所有，以詐術使人將本人之物交付，處有期徒刑肆月，如易
科罰金，以佰元折算壹日。
    事  實
一、乙○○於民國八十八年十一月間某日，明知自已經濟困頓，清償能力不足，竟意
    圖為自己不法所有，在高雄市小港區中國天壇內，以急須給付票款為由，向甲○
    ○借款新台幣三十萬元，且為取信甲○○，明知洪美金所申請支票帳戶（高雄區
    中小企業銀行，帳戶0000000─二號，該帳戶支票提供他人詐欺所用之事
    實，現由檢察官另行偵辦中）因存款不足無法兌現，竟交付洪美金上開帳戶支票
    （票號為ＫＭＣ七四八七一號，發票日期為八十八年十二月二十六日，票面金額
    三十萬元）一張予甲○○，致甲○○因此陷於錯誤不疑有他，如數交付三十萬元
    現金。惟乙○○事後竟拒絕清償避不見面，其所交付上揭洪美金支票一張經甲○
    ○屆期提示後，因存款不足無法兌現，甲○○始知受騙。
二、案經甲○○訴由台灣高雄地方法院檢察署檢察官偵查起訴。
    理  由
一、訊之被告乙○○對於在上開時地向告訴人甲○○借取三十萬元並交付支票作為擔
    保一事固不諱言，惟矢口否認有何詐欺之犯行，辯稱伊係因經濟狀況不佳且收入
    減少始無法清償，致交付予告訴人之支票係於八十八年十一月底某日在某工地，
    向洪美金之丈夫蘇姓男子所借用，不知該張支票係無法兌現之支票云云。惟查，
    上開犯罪之事實業據告訴人甲○○於偵查及審理中指訴明確，復有上開支票、退
    票理由單各一紙附卷可稽，且上開被告交付予告訴人之洪美金所簽發支票，該支
    票帳戶自八十八年十二月四日起即因存款不足而遭退票，之後竟有高達一百零三
    次退票記錄，發票日期集中於八十八年十二月至八十九年一月間，於八十九年一
    月四日經票據交換所列為拒絕往來票據，此有高雄區中小企業銀行八十九年十一
    月八日高銀總東分字第二五三號函及所附退票資料查詢表一份附卷可參，足證該
    帳戶票據應屬俗稱之「芭樂票」無疑，而被告所稱向蘇姓男子所借，惟無法交待
    其真實姓、年籍以資調查，且支票係有價證券如非熟識之人豈有任意借予他人使
    用之理，被告所辯不符常情，應係卸責之詞不足採信；罪證明確，被告犯行堪以
    認定。
二、核被告所為，係犯刑法第三百三十九條第一項之詐欺罪。審酌被告犯罪之動機、
    目的、手段，詐得之金額不小，迄今尚未與告訴人達成和解賠償其損失，犯罪後
    態度不佳等一切情狀，量處如主文所示之刑，並諭知易科罰金之折算標準。又被
    告行為後，刑法第四十一條有關易科罰金之規定，已於九十年一月十日經公布修
    正為刑法第四十一條第一項，並於同年月十二日生效，其得易科罰金之適用範圍
    ，由原來犯最重本刑三年以下有期徒刑之罪，而受六個月以下有期徒刑或拘役之
    宣告，修正為最重本刑五年以下有期徒刑之罪，而受六個月以下有期徒刑或拘役
    之宣告，比較新舊法結果，其得易科罰金之適用範圍，以新法較有利於被告，依
    刑法第二條第一項前段之規定，應適用裁判時之法律，爰依裁判時之修正後刑法
    第四十一條第一項之規定，就被告所宣告之刑，諭知易科罰金之折算標準。
據上論斷，應依刑事訴訟法第二百九十九條第一項前段，刑法第二條第一項前段、第
三百三十九條第一項、第四十一條第一項，罰金罰鍰提高標準條例第一條前段、第二
條，判決如主文。
中    華    民    國      九十      年    十一      月      二十七      日
                                  臺灣高雄地方法院刑事庭
                                      法  官    林 俊 寬
右正本證明與原本無異。
如不服本判決，應於判決送達後十日內，向本院提出上訴狀。
                                      書記官    李 文 廣
中    華    民    國      九十      年    十一      月      二十七      日
附錄本判決論罪科刑之法條
刑法第三百三十九條
意圖為自己或第三人不法之所有，以詐術使人將本人或第三人之物交付者，處五年以
下有期徒刑、拘役或科或併科一千元以下罰金。
以前項方法得財產上不法之利益或使第三人得之者亦同。
前二項之未遂犯罰之。


司法院資訊處製作；財團法人民間司法改革基金會備份。
